【裁判字號】    89,交易,267
【裁判日期】    891227
【裁判案由】    過失致死等
【裁判全文】
臺灣雲林地方法院刑事判決                        八十九年度交易字第二六七號
    公  訴  人  臺灣雲林地方法院檢察署檢察官
    被      告  甲○○
右列被告因過失致死等案件，經檢察官提起公訴（八十九年度偵字第四九六號），
本院判決如左：
    主  文
甲○○因過失致人於死，處有期徒刑陸月，如易科罰金，以參佰元折算壹日。緩刑參
年。
    事  實
一、甲○○於民國八十九年七月十日十九時許，駕駛車牌號碼Ｎ五－三三八一號自用
    小客車（起訴書誤載為自用小貨車），沿雲林縣雲五一線公路由斗六往鐃平方向
    行駛，於行經上開公路與莿桐鄉○○村○○路之交岔口（行車速限每小時四十公
    里之路段）欲左轉興中路時，原應注意行車速度依標誌之規定，且行經無號誌之
    交岔路口應減速慢行，作隨時停車之準備，又汽車行駛至無號誌之交岔路口，轉
    彎車應暫停讓直行車先行，且應行至交岔路口中心處左轉，並不得佔用來車道搶
    先左轉，而依當時情形並無不能注意之情事，竟未注意到由對向（由鐃平往斗六
    方向）駛來、由丙○○所騎之車牌號碼ＧＣ七－六三三號重型機車（後面搭載其
    婆婆林玉梅），而貿然以時速六、七十公里之速度提前往興中路左轉，當甲○○
    看見丙○○所騎之機車時，因避煞不及，致其小客車左前保險桿撞及丙○○所騎
    之機車左側，使丙○○、林玉梅人車倒地，致林玉梅因頭部挫傷引起顱內出血，
    經送醫後不治死亡，另使丙○○受有左小腿骨折之傷害（甲○○過失傷害部分業
    經告訴人丙○○撤回告訴）。右開犯罪未經有偵查犯罪職務之公務員知悉之前，
    甲○○向前來現場處理之雲林縣警察局斗六分局饒平派出所警員乙○○自首而接
    受裁判。
二、案經甲○○自首及被害人林玉梅之夫丁○○訴由雲林縣警察局斗六分局報請臺灣
    雲林地方法院檢察署檢察官相驗後偵查起訴。
    理  由
一、右揭事實，業據被告甲○○自白不諱，核與告訴人丙○○指訴之情節相符，並有
    道路交通事故調查報告表、現場及車損照片共二十一張附卷可稽，另被害人林玉
    梅因本件車禍因頭部挫傷引起顱內出血而死亡，亦經公訴人督同檢驗員相驗屬實
    ，製有相驗筆錄、相驗屍體證明書、驗斷書及相驗照片六張在卷可憑。按行車速
    度依標誌之規定；又行經無號誌之交岔路口應減速慢行，作隨時停車之準備；再
    汽車行駛至無號誌之交岔路口，轉彎車應暫停讓直行車先行，且應行至交岔路口
    中心處左轉，並不得佔用來車道搶先左轉，道路交通安全規則第九十三條第一項
    前段及同項第四款、第一百零二條第二、四、六款分別定有明文。被告駕車自應
    恪遵上開道路交通安全規定，而依附卷之道路交通事故調查報告表所載，本件事
    故路段之行車速限為每小時四十公里，且被告甲○○於右揭時地駕車，並無不能
    注意之情事，竟疏未注意上開規定，而貿然以時速六、七十公里速度提前超速左
    轉，當被告甲○○看見告訴人丙○○所騎之機車時，因避煞不及，致其小客車左
    前保險桿撞及告訴人丙○○所騎之機車左側，使告訴人丙○○、林玉梅人車倒地
    ，致被害人林玉梅因頭部挫傷引起顱內出血，經送醫後不治死亡，被告甲○○自
    應負過失之責，且其駕車肇事之過失行為，與被害人林玉梅之死亡間，顯有相當
    因果關係。本件經公訴人送請台灣省嘉雲區車輛行車事故鑑定委員會鑑定，亦同
    此認定，此有該委員會嘉鑑字第八九六九號鑑定意見書附卷可稽。本件事證
    明確，被告甲○○之過失致死犯行堪以認定。
二、核被告甲○○所為，係犯刑法第二百七十六條第一項之過失致人於死罪。被告甲○○於肇事後，在右開犯罪未經有偵查犯罪職務之公務員知悉之前，向前來現場
    處理之雲林縣警察局斗六分局饒平派出所警員乙○○自首而接受裁判，業經證人
    乙○○於本院審理時結證明確，核與自首之規定相符，應依刑法第六十二條前段
    之規定減輕其刑。爰審酌被告甲○○之素行、過失程度、犯罪後坦承犯行態度良
    好，及其已與被害人家屬達成民事和解（有調解書附卷足按），並獲得被害人家
    屬之原諒（業經告訴人丙○○陳稱在卷）等一切情狀，量處如主文所示之刑，併
    諭知易科罰金折算之標準，以資懲儆。末查被告甲○○未曾受有期徒刑以上刑之
    宣告，有臺灣雲林地方法院檢察署刑案資料查註紀錄表一紙在卷足憑，其偶因過
    失罹犯本罪，犯後復知悔悟，且被告甲○○平日有正當工作（此有益張實業股份
    有限公司服務證明書附卷足按），則被告甲○○經受本件偵、審及科刑教訓之後
    ，當益知戒慎而無再犯之虞，本院認所宣告之刑，以暫不執行為適當，爰併宣告
    緩刑三年，以勵自新。
三、公訴意旨另以：被告甲○○於右揭時地駕車肇事，另使告訴人丙○○受有左小腿
    骨折之傷害，因認被告甲○○所為，係犯刑法第二百八十四條第一項前段之過失
    傷害罪嫌。按告訴乃論之罪，告訴人於第一審辯論終結前得撤回其告訴，又告訴
    經撤回者，應諭知不受理之判決，刑事訴訟法第二百三十八條第一項、第三百零
    三條第三款定有明文。查本件告訴人丙○○告訴被告甲○○過失傷害部分，起訴
    書認係觸犯刑法第二百八十四條第一項前段之過失傷害罪，依同法第二百八十七
    條前段之規定，須告訴乃論。茲據告訴人丙○○於本院審理時當庭撤回其對被告
    甲○○之過失傷害告訴，此有本院審判筆錄在卷可考，依照首開說明，本件被告
    甲○○過失傷害部分原應諭知不受理之判決。惟公訴人既認為被告甲○○上開過
    失傷害行為，與其右揭成立犯罪之過失致死犯行之間，係以一個過失駕車失當行
    行為，同時致被害人林玉梅死亡及告訴人丙○○受傷，係一行為觸犯二罪名，為
    想像競合犯，屬裁判上一罪，爰不另為不受理之判決，併此敘明。
據上論斷，應依刑事訴訟法第二百九十九條第一項前段，刑法第二百七十六條第一項
、第六十二條前段、第四十一條、第七十四條第一款，罰金罰鍰提高標準條例第一條
前段、第二條，判決如主文。
本案經檢察官戊○○到庭執行職務。
中      華      民      國    八十九    年      十二    月    二十七    日
                                         臺灣雲林地方法院刑事第二庭
                                             法  官  倪  彰  鴻
右正本證明與原本無異。
如不服本判決，應於判決送達後十日內向本院提出上訴狀( 應附繕本 )。
                                             書記官  李  松  坤
中      華      民      國    八十九    年      十二    月    二十七    日
刑法第二百七十六條
一、因過失致人於死者，處二年以下有期徒刑、拘役或二千元以下罰金。
二、從事業務之人，因業務上之過失犯前項之罪者，處五年以下有期徒刑或拘役，得
    併科三千元以下罰金。


司法院資訊處製作；財團法人民間司法改革基金會備份。
